【裁判字號】    97,抗,1428
【裁判日期】    970829
【裁判案由】    再審之訴
【裁判全文】
臺灣高等法院民事裁定                  97年度抗字第1428號
抗  告  人  甲○○
上列抗告人與相對人乙○○間再審之訴案件，對於中華民國97年
4月16日臺灣板橋地方法院97年度補字第328號裁定，提起抗告，
本院裁定如下：
    主      文
抗告駁回。
抗告訴訟費用由抗告人負擔。
    理  由
一、抗告意旨略以：坐落台北縣鶯歌鎮○○段八○三地號土地如
    原判決（88年度訴字第2000號）附圖編號Ｂ所示之土地（下
    稱系爭土地），面積27平方公尺，相對人應有部分僅有八分
    之一，尚不到一坪，訴訟標的價額不可能有一百多萬元，原
    裁定核定訴訟標的價額1,012,500元不當，求為廢棄等語。
二、按訴訟標的之價額，由法院核定。核定訴訟標的之價額，以
    起訴時之交易價額為準；無交易價額者，以原告就訴訟標的
    所有之利益為準，民事訴訟法第77條之1第1、2項，定有明
    文。又，「以一訴附帶請求其孳息、損害賠償、違約金或費
    用者，不併算其價額，民事訴訟法第七十七條之二第二項定
    有明文。甲為Ａ地所有權人，依民法第七百六十七條所有物
    返還請求權請求乙拆除房屋返還土地，其訴訟標的之價額，
    應以Ａ地起訴時之交易價額為準。其並依同法第一百七十九
    條附帶請求給付相當於租金之不當得利部分，依上開法條規
    定，不併算其價額」（最高法院96年度第4次民事庭會議決
    議參照）。
三、查原審法院88年度訴字第2000號判決「被告甲○○應將坐落
    台北縣鶯歌鎮○○段八○三地號土地如附圖編號Ｂ所示之建
    物（門牌號碼為台北縣鶯歌鎮○○○路二六號）拆除，並將
    土地返還予原告及全體共有人，被告甲○○應自民國七十三
    年十一月一日起至返還土地止，按年給付原告新台幣捌佰肆
    拾貳元。」因抗告人就該判決未上訴而確定，有原審法院88
    年度訴字第2000號及本院92年度上字第262號民事判決書可
    稽。本件抗告人於原審法院，就上開判決提起再審之訴，揆
    諸上開說明，訴訟標的價額應以抗告人即再審原告無權占有
    系爭土地面積所得之利益為準，與再審被告即相對人就系爭
    土地應有部分為八分之一無關，至於附帶請求給付相當於租
    金之不當得利部分，則不併算其價額。經查抗告人無權占有
    系爭土地面積為27平方公尺，業經台北縣樹林地政事務所派
    員測量明確，有複仗成果圖附於原審民事判決足憑，而系爭
    土地於上開判決原告起訴時之公告土地現值每平方公尺為新
    台幣（以下同）37,500元，並有系爭土地之土地登記簿謄本
    可稽，是則，抗告人於原審提起本件再審之訴所得之利益，
    即其訴訟標的價額應為1,012,500元（27×37,500＝
    1,012,500 ）。從而，原審法院就抗告人所提起再審之訴，
    核定其訴訟標的價額為1,012,500元（27×37,500＝
    1,012,500 ），並無違誤，抗告意旨指摘原裁定不當，求為
    廢棄，為無理由，應予駁回。
據上論結，本件抗告為無理由，爰裁定如主文。
中    華    民    國    97    年    8     月    29    日
                    民事第八庭
                        審判長法  官  劉勝吉
                              法  官  鄭威莉
                              法  官  連正義
正本係照原本作成。
未逾150萬元，不得再抗告。
中    華    民    國    97    年    9     月    1     日
                              書記官  鐘秀娥


司法院資訊處製作；財團法人民間司法改革基金會備份。
